【裁判字號】    90,沙簡上,9
【裁判日期】    901231
【裁判案由】    違反著作權法
【裁判全文】
臺灣臺中地方法院刑事判決                            九十年度沙簡上字第九號
    上  訴  人  臺灣臺中地方法院檢察署檢察官
    上  訴  人
    即  被  告  乙○○
右上訴人因被告違反著作權法案件，不服本院沙鹿簡易庭八十九年度沙簡字第五八六
號中華民國八十九年十二月一日第一審簡易判決（聲請案號：臺灣臺中地方法院檢察
署八十九年度偵字第一七九六四號），提起上訴，本院管轄之第二審合議庭判決如左
：
    主  文
原判決撤銷。
乙○○連續擅自以出租之方法侵害他人之著作財產權，處有期徒刑肆月，併科罰金新
台幣貳萬元，有期徒刑如易科罰金，罰金如易服勞役，均以銀元參佰元即新台幣玖佰
元折算壹日。緩刑貳年。
電腦主機（內含伺服器）拾伍台、電腦螢幕拾伍台、滑鼠拾伍個、鍵盤拾伍個，均沒
收。
    事  實
一、乙○○係址設臺中縣沙鹿鎮○○路二０四之一號「數位人科技資訊廣場」之負責
    人，明知網路遊戲「石器時代」（ＳＴＯＮＥＡＧＥ）電腦程式遊戲軟體（ＤＩ
    ＳＣ），係丙○○○數位娛樂股份有限公司（以下簡稱華義公司）經日本
    （ＳＹＳＴＥＭＳＵＰＰＬＹ）株式會社授權就原創作（即日文版Ｓ
    ＴＯＮＥＡＧＥ電腦程式遊戲軟體）重新排版翻譯改作而成之衍生著作，而享有
    電腦程式著作財產權，未經華義公司之同意或授權，不得擅自以出租之方法侵害
    他人著作財產權。竟基於意圖出租營利之概括犯意，未經華義公司同意或授權，
    自民國（下同）八十九年八月間某日起至同年十月十五日止，在上揭「數位人科
    技資訊廣場」內，連續擅自將由不詳姓名人所灌入之前開「石器時代」遊戲軟體
    之電腦程式之十五台電腦主機（即硬式磁碟機），以每一小時收費新台幣（下同
    ）三十元之方式，將內含已安裝下載前開遊戲軟體電腦程式之電腦設備出租予不
    特定顧客，以供顧客配合使用華義公司所發行販售之ＷＧＳ點數儲值卡，上線進
    行「石器時代」網路遊戲，而以此方法侵害華義公司所享有之電腦程式著作財產
    權。嗣於八十九年十月十五日下午二時十分許，經警持臺灣臺中地方法院檢察署
    檢察官核發之搜索票會同華義公司職員甲○○，在「數位人科技資訊廣場」當場
    查獲，並扣得內含已安裝「石器時代」遊戲軟體電腦程式之電腦主機（內含伺服
    器）十五台、電腦螢幕十五台、滑鼠及鑑盤各十五只等物，始查悉上情。
二、案經華義公司訴由臺中縣警察局清水分局報請臺灣臺中地方法院檢察署檢察官聲
    請簡易判決處刑。
    理  由
一、右揭事實，業據被告乙○○於警訊及本院調查中坦承不諱，經核與告訴代理人甲
    ○○於警訊及本院調查時指述情節相符，復有臺中縣警察局清水分局搜索扣押證
    明筆錄、贓證物責付保管單各一紙及照片十三幀在卷，及復有電腦主機（內含伺
    服器）十五台、電腦螢幕十五台、滑鼠及鍵盤各十五個等物扣案可證，事證明確
    ，被告犯行堪予認定。
二、核被告所為，係犯著作權法第九十二條擅自以出租之方法侵害他人之著作財產權
    罪。被告先後多次犯行，時間緊接，所犯犯罪構成件相同，顯係基於概括之犯意
    反覆為之，為連續犯，應依刑法第五十六條論以一罪並加重其刑。爰審酌被告犯
    罪動機、手段、目的、所生之危害、被害人華義公司所受損害不大及犯罪後坦承
    犯行，並與被害人達成和解之態度等一切情狀，量處如主文所示之刑，並依修正
    後刑法第四十一條第一項前段之規定諭知易科罰金之折算標準（按刑法第四十一
    條原規定犯最重本刑為三年以下有期徒刑以下之刑之罪，而受六個月以下有期徒
    刑或拘役之宣告者，得易科罰金，而該法條業經立法院三讀通過修正為犯最重本
    刑為五年以下有期徒刑以下之刑之罪，而受六個月以下有期徒刑或拘役之宣告，
    得易科罰金，並經總統於九十年一月十日以華總一義字第九０００００三八００
    號公布，於九十年一月十二日起生效，爰依修正後之刑法諭知易科罰金之折算標
    準）。又查被告前此未曾受有期徒刑以上刑之宣告，有臺灣高等法院被告全國前
    案紀錄表及臺灣臺中地方法院檢察署刑案資料查註紀錄表在卷可稽，茲念其因一
    時失慮，致罹刑章，且犯後亦已與被害人華義公司達成和解（此有和解書一份附
    卷可參）等情，經此偵審教訓，當知所警惕，信無再犯之虞，本院認對其所宣告
    之刑以暫不執行為適當，爰併諭知緩刑二年，以勵自新。查扣之電腦主機（內含
    伺服器）十五台、電腦螢幕十五台、滑鼠及鍵盤各十五個等物，為被告所有並供
    本件犯罪所用之物，業據被告供明在卷，應依刑法第三十八條第一項第二款規定
    宣告沒收。臺灣臺中地方法院檢察署檢察官上訴意旨徒以原審量刑過輕為由，另
    被告上訴意旨徒以原審量刑過重，請求改判較輕之刑或宣告緩刑為由，提起上訴
    ，固均無足取，然查原判決僅就電腦主機一台宣告沒收，而就扣案之其他電腦主
    機十四台（含伺服器）、電腦螢幕十五台、滑鼠及鍵盤各十五個等被告所有供犯
    罪所用之物，漏未宣告沒收，則有未洽，原判決既有可議之處，仍應由本院予以
    撤銷改判如前。
三、本件被告經合法傳喚，無正當理由不到庭，爰依刑事訴訟法第四百五十五條之一
    第三項、第三百七十一條之規定，不待其陳述，逕行判決。
據上論斷，應依刑事訴訟法第四百五十五條之一第三項、第三百六十九條第一項前段
、第三百七十一條、第三百六十四條、第二百九十九條第一項前段，著作權法第九十
二條，刑法第十一條前段、第五十六條、修正後刑法第四十一條第一項前段、刑法第
四十二條第二項、第七十四條第一款、第三十八條第一項第二款，罰金罰鍰提高標準
條例第二條，判決如主文。
本案經檢察官蔡曉崙到庭執行職務。
中      華      民      國      九十      年      十二    月    三十一  日
                                臺灣臺中地方法院刑事第六庭
                                    審判長法  官  梁  堯  銘
              法  官  黃  家  慧
                                          法  官  李  悌  愷
右正本證明與原本無異。
本件不得上訴。
                                          書記官
中      華      民      國      九十      年      十二    月    三十一  日
附錄本案法條全文：
著作權法第九十二條
擅自以公開口述、公開播送、公開上映、公開演出、公開展示、改作、出租或其他方
法侵害他人之著作財產權者，處三年以下有期徒刑，得併科新臺幣十五萬元以下罰金
。


司法院資訊處製作；財團法人民間司法改革基金會備份。
